臺灣屏東地方法院民事裁定　　　　　　 100年度司護字第42號
聲　請　人　屏東縣政府
法定代理人　曹啟鴻　
相　對　人　
即受安置人　A　　　　 （詳如身分資料對照表）
法定代理人　C　　　　 （詳如身分資料對照表） 
上列聲請人聲請延長安置事件，本院裁定如下：
    主  文
少年A准予延長安置個月至民國一百零一年二月十八日止。   
聲請程序費用新台幣壹仟元由聲請人負擔。
    理  由
一、聲請意旨略以：少年Ａ自國小四年級開始遭其父Ｂ（詳如身
    分資料對照表）猥褻及性侵害，於A 國小六年級時Ｂ曾以按
    摩為由觸摸其胸部，甚至以手指插入陰道，Ａ國中三年級時
    始會拒絕Ｂ侵害，但Ｂ仍強迫Ａ幫其口交、手淫，如有反抗
    ，則施以精神壓迫、恐嚇。民國（下同）100 年5 月14 日
    中午，Ｂ進入Ａ房間企圖猥褻性侵，Ａ反抗推倒Ｂ，卻遭母
    親Ｃ責罵，Ａ身心受創嚴重，逃離家庭並經同學協助報案，
    聲請人隨即於100 年5 月15日0 時45分將Ａ緊急安置於庇護
    所，並經法院以100 年度護字第70號、第129 號民事裁定准
    予繼續安置、延長安置。C 及案兄對A 遭B 性侵事件，經諮
    商輔導及本府社工之處遇，Ｃ開始正視A 受侵害之事實，然
    因Ｂ於100 年6 月11日自殺身亡，案兄到目前還無法完全理
    解及接受A 之處境，致Ａ感到無助及不安全感。經評估，案
    家成員及A 之身心狀況皆尚未做好A 返家之準備，為顧及A
    身心發展及返家後能有適宜之保護，爰依兒童及少年福利法
    第37條第2 項之規定，聲請延長少年Ａ安置期間等語。
二、按兒童及少年有下列各款情形之一，非立即給予保護、安置
    或為其他處置，其生命、身體或自由有立即之危險或有危險
    之虞者，直轄市、縣（市）主管機關應予緊急保護、安置或
    為其他必要之處置：一、兒童及少年未受適當之養育或照顧
    。二、兒童及少年有立即接受診治之必要，而未就醫者。三    
    、兒童及少年遭遺棄、身心虐待、買賣、質押，被強迫或引
    誘從事不正當之行為或工作者。四、兒童及少年遭受其他迫
    害，非立即安置難以有效保護者。直轄市、縣（市）主管機
    關為前項緊急保護、安置或為其他必要之處置時，得請求檢
    察官或當地警察機關協助之。第一項兒童及少年之安置，直
    轄市、縣（市）主管機關得辦理家庭寄養、交付適當之兒童
    及少年福利機構或其他安置機構教養之，兒童及少年福利法
    第36條定有明文。次按直轄市、縣（市）主管機關依前條規
    定緊急安置時，應即通報當地地方法院及警察機關，並通知
    兒童及少年之父母、監護人。但其無父母、監護人或通知顯
    有困難時，得不通知之。緊急安置不得超過七十二小時，非
    七十二小時以上之安置不足以保護兒童及少年者，得聲請法
    院裁定繼續安置。繼續安置以三個月為限；必要時，得聲請
    法院裁定延長之，亦為同法第37條第1、2項所明定。
三、聲請人主張前開之事實，業據其提出本院100 年度護字第
    129 民事號裁定、屏東縣家庭諮商中心心理諮商報告影本各
    1 件為證，本院並依職權調取全戶戶籍資料查詢結果3 件核
    閱無訛，堪信為實在。本院參酌上開心理諮商報告，認本件
    Ａ遭受Ｂ性侵害，至今A 及其家人面對該創傷心理上尚無法
    調適，對於彼此的創傷反應理解有限，若立即讓A 返家共同
    生活，恐造成其二度傷害及使家人間關係生裂痕，是在家庭
    親子關係修復前，Ａ仍無法受適宜之保護教養及親子教育，
    當初安置的必要性仍未消失，而原3 個月之期間將屆，自有
    延長安置期間之必要，是聲請人聲請延長Ａ之安置期間，依
    前開法條之規定，洵屬有據，應予准許。
四、依非訟事件法第21條第1 項、第24條第1 項，裁定如主文。 
中    華    民    國   100    年    11    月    18    日
                      家事庭   司法事務官   陳佐政 
以上正本係照原本作成。
如對本裁定抗告須於裁定送達後10日內向本院提出抗告狀，並繳
交抗告費用新台幣1,000元。